臺灣高雄地方法院鳳山簡易庭裁定　　　 110年度鳳秩字第73號
移送機關　　高雄市政府警察局鳳山分局
被移送人　　吳絹枝　


上列被移送人因違反社會秩序維護法案件，經移送機關以民國11
0 年10月27日高市警鳳分偵字第11074126500 號移送書移送審理
，本院裁定如下：
    主      文
吳絹枝藉端滋擾住戶，處罰鍰新臺幣貳仟元。
    事實及理由
一、被移送人於下列時、地有違反社會秩序維護法之行為：
  ㈠時間：民國110年9月18日9時許、同年月日12時許。
  ㈡地點：高雄市○○區○○街000 巷00號前之騎樓（移送書誤
    載為高雄市○○區○○街000巷00號）。
  ㈢行為：藉端滋擾住戶。
二、按藉端滋擾住戶、工廠、公司行號、公共場所或公眾得出入
    之場所者，處3 日以下拘留或新臺幣12,000元以下罰鍰，社
    會秩序維護法第68條第2 款定有明文。揆諸其立法意旨在保
    護住戶、工廠、公司行號、公共（眾）場所等場所之安寧秩
    序不受侵害，所謂「藉端滋擾」，係指行為人有滋擾場所之
    本意，以言語或行動等方式，逾越一般社會大眾觀念中所容
    許之合理範圍，以遂其妨害公共秩序、擾亂社會安寧之潛在
    目的，致擾及場所之安寧秩序致難以維持或回復者而言。
三、經查，被移送人於110 年9 月18日9 時許，先丟擲雞蛋、掃
    把頭及石頭等物品在證人吳江立位於高雄市○○區○○街00
    0 巷00號住處（下稱系爭住處）前之騎樓，嗣於同年月日12
    時許將掃把頭丟擲在系爭住處前之騎樓乙情，業據被移送人
    於警詢時坦承不諱，亦與吳江立於警詢之證述大致相符（本
    院卷第9 至11、19至20頁），並有警方處理現場照片、相片
    影像資料查詢結果、受（處）理案件證明單等件為證（本院
    卷第13、21、23頁），自堪認定。至被移送人辯稱：吳江立
    於110 年9 月18日早上拿其家中之掃把頭毆打我，復持我住
    家之掃把頭繼續打我，還用手拉扯我的頭髮並將我摔到馬路
    上，我氣不過才去買雞蛋丟擲在系爭住處前之騎樓等語（本
    院卷第10頁），惟縱依被移送人供稱其與吳江立間發生上開
    糾紛，在法治社會，本應思以理性、和平方式排解或循司法
    途徑尋求協助，而非自行以丟擲雞蛋、掃把頭及石頭等物品
    在系爭住處前之騎樓之方式作為解決紛爭之用，足認被移送
    人主觀上有藉端滋擾住戶之故意、客觀上已達妨害社會秩序
    之藉端滋擾住戶之程度，是被移送人上開違序之事實，應堪
    認定。
四、核被送移人所為，係違反社會秩序維護法第68條第2 款藉端
    滋擾住戶之行為。爰審酌被移送人之行為有危及公共秩序，
    影響社會安寧之虞，所為實值非難，兼衡其違序後之態度，
    行為之手段、智識程度等一切情狀，量處如主文所示之處罰
    ，以示懲儆。
五、依社會秩序維護法第45條第1 項、第68條第2 款，裁定如主
    文。
中    華    民    國   111    年    1     月    24    日
                  鳳山簡易庭  法  官   藍雅筠
以上正本係照原本作成。
如不服本裁定，得於裁定書送達之翌日起5 日內，以書狀敘述理
由，向本庭提起抗告。
中    華    民    國   111    年    1     月    24    日
                              書記官   蔡毓琦